---
title: "Untitled"
output: html_document
---

```{r setup, include=FALSE}
a<-5
a2<-5L
```

```{r}
dialogue <- c('小明說："明天不用上課。"',
               '小花說："真的嗎？"')

cat(dialogue, sep="\n")
```

```{r}
dialogue2 <- c("小明說：'明天不用上課。'",
               "小花說：'真的嗎？'")
cat(dialogue2, sep="\n")
```

```{r}
aLogical <- c(T,TRUE,F,FALSE,FALSE)
class(aLogical)
```

```{r}
# 加總向量內的所有元素值。
sum(aLogical)
```

```{r}
studentMajors <- factor(
  c("經濟系", "經濟系", "法律系")
)
studentMajors
```

```{r}
Sys.timezone()  #電腦現在的時區
```

```{r}
LisbonDateTime <- with_tz(twDateTime,tzone="Europe/Lisbon")       
#轉成Europe/Lisbon
LisbonDateTime
```

```{r}
b1<-list("a","b",c(1:10))
typeof(b1)
b1
```

```{r}
a <- 2
3 -> b
```

```{r}
65 + b
```

```{r}
`a`           
```
#反頓點不一定要加
#但數字不能當物件的開頭,若要數字開頭須加反頓點
#numeric:數值
#character:字串　
#factor:類別資料

```{r}
class(a)
```
#class(): 看物件類別

```{r}
a<-5
a2<-5L
```

#5L : 整數5
```{r}
class(a)        #數值
class(a2)       #整數　　　　
```

#c() : 向量vector
```{r}
aVector<-c(5,6,7)
a2Vector<-c(5L,6L,7L)

class(aVector)
class(a2Vector)
```

#Logical
```{r}
aLogical <- c(T,TRUE,F,FALSE,FALSE)
class(aLogical)
aLogical
```
#加總向量內的所有元素值。
#TURE為1,FALSE為0
```{r}
sum(aLogical)
```
#Factor 類別 : factor()
```{r}
studentMajors <- factor(
  c("經濟系", "經濟系", "法律系")
)
studentMajors
```

#若不加factor,則是character
#factor可看出資料內類別
```{r}
studentMajors00 <-
  c("經濟系", "經濟系", "法律系")
studentMajors00
```
```{r}
class(studentMajors)
class(studentMajors00) #資料類別
```

#R是怎麼儲存studentMajors這個物件
```{r}
typeof(studentMajors)
typeof(studentMajors00)
```

#物件內容類別
```{r}
levels(studentMajors)
```
#as.integer():以'數字'顯示factor儲存的內容
```{r}
as.integer(studentMajors)
```

```{r}
birthplace <- factor(c("台北市","台北市","新北市"))
birthplace

levels(birthplace)
as.integer(birthplace)
class(birthplace)
```

```{r}
stringInteger <- c("1","2","-11")
class(stringInteger) # 無法進行數值運算

trueInteger <- as.integer(stringInteger)
class(trueInteger) # 可以進行數值運算
trueInteger
```

#Date Time
```{r}
dtObject<-ymd_hms("1970-01-01 00:02:53") 
dtObject
```
#ymd_hms() 將物件轉為電腦看得懂的時間
```{r}
dtObjectVector<-ymd_hms(
  c("1970-01-01 00:02:53",
    "1980-02-11 11:25:22")
)
```

```{r}
class(dtObject)
```
#表示dtObject被電腦當成時間

```{r}
dtObject
```

```{r}
typeof(dtObject)
as.double(dtObject)
```

```{r}
twDateTime <- ymd_hms("2019-03-18 14:04:00", tz="Asia/Taipei")
twDateTime
```

```{r}
LisbonDateTime <- with_tz(twDateTime,tzone="Europe/Lisbon")
LisbonDateTime
```

```{r}
typeof(LisbonDateTime)
typeof(twDateTime)
as.integer(LisbonDateTime)
as.integer(twDateTime)
```

```{r}
AA <- mdy_hms("03-14-2019 08:18:47")
AA
DD <- ymd("2018-09-11")
DD
CC <- mdy("03-03-2019")
CC
```

#as.integer:該日期與1970-01-01相差的日數
```{r}
as.integer(ymd("1970-01-01")) 
as.integer(ymd("1970-01-02"))
as.integer(ymd("2019-03-11"))
```

#第5章
```{r}
a <- c(1, 5, -3)
b <- c(0.5, 12, 2)
aL <- c(1L, 5L, -3L)
bL <- c(-2L, -4L, 8L)
a
b
aL
bL
a+bL
aL+bL
class(a+bL)
class(aL+bL)
```

```{r}
c <- 4

c+a
```

```{r}
a^b
a %% b
```

# 時間＋１：加一秒
```{r}
twDateTime <- ymd_hms("2019-03-18 14:04:00", tz="Asia/Taipei")
twDateTime
twDateTime +1
```
#時間被電腦當數字來看
```{r}
FF <- ymd("2019-08-11")
EE <- ymd("2000-02-01")
FF-EE
```

```{r}
startingDate <- ymd("2000-02-17")
```

#years() : 加一年
```{r}
startingDate + years(1)
```

#dyears() : 經過365天
```{r}
startingDate + dyears(1)
```

```{r}
x <- 5
y <- 7
x2 <- c(1,5,10)
y2 <- c(-1,5,20)
```

```{r}
x >= y
x == y
x < y
```

```{r}
x2 < y2
```

```{r}
x3 <- c("小明","小花")
y3 <- c("小明","小華")
x3 == y3
x3 != y3
```

#%in% : 屬於
```{r}
x4 <- c(1,5,8)
y4 <- c(5,8)

x4 %in% y4
```

```{r}
x5 <- c("台北市","新北市","高雄市")
y5 <- c("台北市","新北市")

x5 %in% y5
```

```{r}
x2 <- c(1,NA,10)
y2 <- c(-1,NA,20)

x3 <- c(NA,"小花")
y3 <- c(NA,"小華")

x2
y2
x2 == y2
```

#尋找缺失資料
```{r}
x2
is.na(x2)
```

#na.rm =T : 不理缺失資料
```{r}
sum(x2)
sum(x2,na.rm = T)
```

#NaN : 數學上無法計算的缺失資料
```{r}
0/0
```

```{r}
library(readr)
exData2 <- read_csv("https://raw.githubusercontent.com/tpemartin/github-data/master/exData2.csv")
currency <- exData2$幣別
```

```{r}
head(currency)
```

```{r}
class(currency)
```
#資料沒有被當成factor class

```{r}
currency <- as.factor(currency)
class(currency)
```
```{r}
levels(currency)
```

```{r}
sum(currency == "日圓JPY/USD")
```

#Logical Operators
```{r}
x5 <- c("台北市","新北市","高雄市")
greatTaipei <- c("台北市","新北市")

x5 %in% greatTaipei
!(x5 %in% greatTaipei)
```

```{r}
y5 <- c("女","男","女")

y5
y5=="女"
!(y5=="女")
```

```{r}
(x5 %in% greatTaipei) & (y5=="女")
```
#which() : 第幾筆資料為TRUE
```{r}
which((x5 %in% greatTaipei) & (y5=="女"))
```

```{r}
(x5 %in% greatTaipei) | (y5=="女")
```

```{r}
which((x5 %in% greatTaipei) | (y5=="女"))
```

#either or: 只滿足其中一個
```{r}
xor(x5 %in% greatTaipei, y5=="女")
```

```{r}
library(readr)
exData2 <- read_csv("https://raw.githubusercontent.com/tpemartin/github-data/master/exData2.csv")
date <- as.character(exData2$期間)
currency <- exData2$幣別
exchangeRate <- exData2$匯率
```

```{r}
class(date)
head(date)
```

```{r}
date <- ymd(date)
class(date)
```

```{r}
WW <-
(date >= ymd("1980-08-01"))
sum(WW)
```

```{r}
sum(currency == "歐元USD/EUR")
```

```{r}
sum(is.na(exchangeRate))
```

```{r}
isEuro <- currency == "歐元USD/EUR"
isNotNA <- !is.na(exchangeRate)
isNotNA
```

```{r}
sum(isEuro & isNotNA)
```

```{r}
library(readr)
transcriptDataFinal <- read_csv("https://raw.githubusercontent.com/tpemartin/github-data/master/transcriptDataFinal.csv")
courseType <- transcriptDataFinal$`必選修類別（必∕選∕通）`
major <- transcriptDataFinal$學系
studentID <- transcriptDataFinal$學號
grade <- transcriptDataFinal$學期成績
```

```{r}
sum(major == "經濟學系")
```

```{r}
sum(studentID == "5bdS6977b")
```

```{r}
sum((studentID == "5bdS6977b") & (grade >= 60))
```

```{r}
sum((major == "經濟學系")& (courseType == "選"))
```

```{r}
Z <- sum((major == "經濟學系") & (courseType == "必"))
V <- sum( (major == "經濟學系") & (courseType == "必")& (grade < 60))
Z
V
V/Z
```

#5.5
```{r}
course <- c("個體經濟學","投資學","總體經濟學")
```

#str_subse() :保留字串向量元素裡符合某種規律的元素
```{r}
str_subset(course,"經濟學")
```

```{r}
str_detect(course,"經濟學")
```

```{r}
studentID<-c(
  '410177115','410176080','410174233','410177011','410182045','410176014')
```

```{r}
str_sub(studentID,5,6)
str_sub(studentID,2,4)
```

```{r}
month <- c("3","4","2")
day <- c("11","5","7")
char1 <- c("月","月","月")
char2 <- c("日","日","日")
month
char1
day 
char2
str_c(month,char1,day,char2)
```

```{r}
str_c(month,c("月"),day,c("日"))
str_c(month,"月",day,"日")
```

```{r}
month
day
str_c(month,day, sep="-")
```

```{r}
str_c(month,day,sep = "月")
```

```{r}
dates <- c("3-11", "4-5",  "2-7")
str_split(dates,"-")
```

```{r}
dates
str_replace(dates,"-","月")
```

```{r}
dates2 <- c("3-11-2019", "4-5-2017",  "2-7-2015")
dates2
str_replace(dates2,"-","/")
str_replace_all(dates2,"-","/")
```

```{r}
library(readr)
githubData <- read_csv("https://raw.githubusercontent.com/tpemartin/github-data/master/githubData.csv")
username <- githubData$`GitHub username`[11:16]
reponame <- githubData$`GitHub repo name`[11:16]
```

```{r}
str_c("https://github.com/",username,"/",reponame)
```

```{r}
library(readr)
filmVotingData <- read_csv("https://raw.githubusercontent.com/tpemartin/github-data/master/%E7%AC%AC%E4%B8%89%E5%B1%86%E7%B6%93%E6%BF%9F%E6%92%AD%E5%AE%A2%E7%AB%B6%E8%B3%BD%E5%8F%83%E8%B3%BD%E4%BD%9C%E5%93%81%E6%8A%95%E7%A5%A8%E7%B5%90%E6%9E%9C%E6%A8%A3%E6%9C%AC%20-%20Sheet1.csv")
birthday<-filmVotingData$`出生西元年月日（驗證本人用）`
```

```{r}
str_c("西元",str_sub(birthday,1,4),"年",str_sub(birthday,5,6),"月",str_sub(birthday,7,8),"日")
```

```{r}
民國年月<-c("099/01","099/02","099/03")
```

```{r}
y <- str_sub(民國年月,2,3) 
m <- str_sub(民國年月,5,6) 
```

```{r}
Ny <- as.integer(y) + 1911
Ny <- as.character(Ny)
str_c(Ny,"年",m,"月")
```

#Chapter 6
```{r}
AAA <- c(1:3)
typeof(AAA)
AAA
```

```{r}
aWithNames <- c(
  a1=1,
  a2=2,
  a3=3
)
typeof(aWithNames)
aWithNames
```

#list() : 包含不同類型元素
```{r}
bbb <- list("a","b",c(1:10))
typeof(bbb)
```

```{r}
b2<-list(
  第一個="a",
  第二個="b",
  第三個=c(1:10))
b2
```

```{r}
mob <- list(
  一="MOB",
  二="TERU"
)
mob
```

```{r}
studentRecord <-
  list(
    學號="410073058",
    姓名="王小明",
    性別="男",
    學年平均成績=list(
      一年級=88,
      二年級=90.3,
      三年級=92,
      四年級=95
    )
  )

studentRecord[[2]]
studentRecord[[4]][[3]]
```

```{r}
plasticContainer <- list(
  greenBox=c("paper","scissor"),     # location 1
  redBox=c(1,3,2.5),               # location 2
  blueBox=c(TRUE,FALSE,TRUE,TRUE)    # location 3
)
```

#Atomic vector
```{r}
成績單 <- c(
  個經=90,
  總經=77,
  統計=88
)
成績單[[1]]
成績單[c(T,T,F)]
```

```{r}
plasticContainer[["greenBox"]] 
plasticContainer[[1]]
```

```{r}
plasticContainer[["greenBox"]][[1]]
```

```{r}
plasticContainer[c("greenBox","redBox")] 
plasticContainer[c(1,2)]
```

#一個中括號會保留list結構
```{r}
extract1 <- plasticContainer[c("greenBox")]
extract2 <- plasticContainer[[c("greenBox")]]
extract1
extract2
class(extract1)
class(extract2)
```

```{r}
extract1[[1]][[1]]
extract2[[1]]
```

```{r}
length(plasticContainer)
plasticContainer[c(T,F,T)] #TRUE為要取
```

```{r}
plasticContainer$greenBox
plasticContainer[["greenBox"]]
```

```{r}
library(readr)
filmVotingData <- read_csv("https://raw.githubusercontent.com/tpemartin/github-data/master/podcastcompetition3.csv")
str_replace(filmVotingData$請選擇你最喜歡的影片二部,", by"," by") -> favoriteTwo
birthday <- filmVotingData$`出生西元年月日（驗證本人用）`
timeStamp <- filmVotingData$Timestamp
```

```{r}
GOOD <- str_length(birthday) == "8"
sum(GOOD)
```

```{r}
FAVORITE <- favoriteTwo[GOOD]
length(FAVORITE)
```


















